【裁判字號】    99,聲,399
【裁判日期】    991015
【裁判案由】    停止強制執行
【裁判全文】
臺灣新竹地方法院民事裁定               99年度聲字第399號
聲  請  人  乙○○
相  對  人  甲○○
上列當事人間聲請停止強制執行事件，本院裁定如下：
    主  文
聲請人供擔保新臺幣壹拾柒萬柒仟元後，本院九十九年度司執字
第二五一八九號執行事件之強制執行程序，於本院九十九年度審
訴字第三四六號債務人異議之訴事件之調解、訴訟等全部程序終
結前應暫予停止。
    理  由
一、按「有回復原狀之聲請或提起再審或異議之訴，或對於和解
    為繼續審判之請求，或提起宣告調解無效之訴，撤銷調解之
    訴，或對於許可強制執行之裁定提起抗告時，法院因必要情
    形，或依聲請定相當並確實擔保，得為停止強制執行之裁定
    」強制執行法第18條第2項定有明文。又「法院依強制執行
    法第18條第2項定擔保金額而准許停止強制執行之裁定者，
    該項擔保係備供債權人因停止執行所受損害之賠償，其數額
    應依標的物停止執行後，債權人未能即時受償或利用該標的
    物所受之損害額，或其因另供擔保強制執行所受之損害額定
    之，非以標的物之價值或其債權額為依據」，有最高法院86
    年度台抗字第442號裁判意旨可參。
二、本件聲請人以已於事後與相對人談妥以新臺幣（下同）80萬
    元解決全部債務，聲請人於是向許乾借款80萬元，由許振崇
    親自依相對人指示匯到相對人之夫杜全波設在台北五信松山
    分社之帳戶，相對人所執拍賣抵押物裁定之執行名義成立後
    ，有消滅其請求之事由發生，聲請人得拒絕給付為由，向本
    院提起債務人異議之訴（即99年度審訴字第346號），聲請
    裁定停止本院99年度司執字第25189號拍賣抵押物事件之強
    制執行。
三、經調取99年度司執字第25189號執行卷及99年度審訴字第346
    號卷審究後，聲請人之聲請為有理由，應予准許。依相對人
    於執行程序中對聲請人主張之債權本金、利息、違約金合計
    約118萬元（含本金100萬元、年息2％計算迄今約9年），並
    參考各級法院辦案期限實施要點規定，第1、2、3審程序審
    判案件之期限分別為1年4個月、2年、1年，且本件重要爭執
    僅在於兩造有無約定以80萬元清償及聲請人有無匯款80萬元
    予相對人，其查證並非困難、耗時，則聲請人所提債務人異
    議之訴連同調解、訴訟程序約需3年時間即得全部終結，在
    停止執行期間，相對人因停止執行可能受之損失，參酌民法
    第203條規定，以年息5％計算法定遲延利息，約有17萬7千
    元（118萬*5％*3），爰酌定聲請人供擔保金額准許之。
中    華    民    國    99    年    10    月    15    日
                  民事第二庭    法  官  梁智賢
以上正本證明與原本無異。
如對本裁定抗告，須於裁定送達後10日內向本院提出抗告狀。
中    華    民    國    99    年    10    月    15    日
                                書記官  黃詩傑

司法院資訊處製作；財團法人民間司法改革基金會備份。
